臺灣板橋地方法院刑事判決             100年度易字第2018號
公  訴  人  臺灣板橋地方法院檢察署檢察官
被      告  黃成濱
上列被告因竊盜案件，經檢察官提起公訴（100 年度偵緝字第13
63號），本院判決如下：
    主    文
黃成濱竊盜，處有期徒刑肆月，如易科罰金，以新臺幣壹仟元折
算壹日；又竊盜，處有期徒刑伍月，如易科罰金，以新臺幣壹仟
元折算壹日。應執行有期徒刑柒月，如易科罰金，以新臺幣壹仟
元折算壹日。
被訴九十九年七月八日竊盜（即起訴書附表編號一）部分免訴。
    事    實
一、黃成濱因缺錢花用，竟先後意圖為自己不法之所有，分別為
    下列竊盜犯行：
（一）於民國99年10月25日中午12時40分許，前往張家豪所經營
      址設新北市新莊區（即臺北縣新莊市，臺北縣各鄉鎮市於
      99年12月25日改制更名）中華路1 段73號（起訴書誤載為
      72號）之「統一超商」，徒手竊取張家豪所有、由店員李
      適彥管領之七星牌香菸10條、軟盒長壽牌香菸5 條及硬盒
      長壽牌香菸5 條（價值共計新臺幣1 萬3 千元）得手後離
      去，並將所竊得之香菸持往桃園縣中壢市○○路上某工地
      變賣得款花用殆盡。
（二）於99年12月21日下午4 時10分許，駕駛車牌號碼L9-0415
      號自用小客車，前往址設新北市○○區○○街77號之「萊
      爾富超商」，徒手竊取由店員王群勝所管領之七星牌香菸
      18條、大衛牌香菸7 條及峰牌香菸5 條（價值共計新臺幣
      2 萬3 千6 百元）得手後，旋駕駛前揭自用小客車離去，
      並將所竊得之香菸持往桃園縣中壢市○○路上某工地變賣
      得款花用殆盡。
（三）嗣經張家豪、王群勝發覺遭竊後分別報警處理，而經警調
      閱相關監視器錄影畫面循線追查後，始悉上情。
二、案經張家豪、王群勝訴由新北市政府警察局新莊分局移請臺
    灣板橋地方法院檢察署檢察官偵查後提起公訴。
    理    由
壹、有罪部分
一、本案以下認定事實所引用之證據，檢察官、被告黃成濱均未
    曾就證據能力表示異議，而各該證據依刑事訴訟法規定，經
    核亦皆無不具證據能力之情事，故本院認均得作為認定被告
    有罪之依據，合先敘明。
二、上揭犯罪事實，業據被告黃成濱於警詢、檢察官訊問及本院
    審理時均坦承不諱，核與證人即告訴人張家豪、王群勝、證
    人即被害人李適彥及證人陸政男於警詢時所為之證述均相符
    ，並有監視器錄影畫面翻拍照片共4 張附卷可稽，足以佐證
    被告自白與事實相符，堪以採信。本案事證明確，被告前揭
    犯行均洵堪認定，應依法論科。
三、核被告黃成濱前揭所為，均係犯刑法第320 條第1 項之竊盜
    罪。又被告所為2 次竊盜犯行，於時間、地點均可明白區辨
    ，且侵害告訴人等財產法益復有不同，足認其犯意各別，應
    予分論併罰。爰審酌被告前已有竊盜等刑案前科紀錄之素行
    狀況，有臺灣高等法院被告前案紀錄表1 份在卷可參，兼衡
    其各犯罪動機、手段、竊取物品價值及所生危害程度，與於
    犯後尚知坦認全部犯行等一切情狀，分別量處如主文所示之
    刑，並定其應執行之刑，及均諭知如易科罰金之折算標準，
    以資懲儆。
貳、免訴部分
一、公訴意旨另略以：被告黃成濱意圖為自己不法所有，於99年
    7 月8 日下午4 時10分許，在址設新北市○○區○○路2 段
    46號之「愛樂購」賣場，徒手竊取賣場內由員工李昕所管領
    之七星牌香菸5 條、白長壽香菸19條得手（即起訴書附表編
    號一部分），因認被告此部分所為，同涉犯刑法第320 條第
    1 項竊盜罪嫌，並請求與前揭經本院認定有罪之犯罪事實予
    以分論併罰。
二、按案件曾經判決確定者，應諭知免訴之判決，刑事訴訟法第
    302 條第1 款定有明文。查被告黃成濱意圖自己不法之所有
    ，於99年7 月8 日下午4 時10分許，騎乘其配偶余妹所有
    之車牌號碼IOU-809 號重型機車，前往新北市○○區○○路
    2 段46號「愛樂購大賣場」，趁該大賣場店員李昕疏未注意
    之際，徒手竊取店內之24盒香菸（包括七星牌香菸5 盒、白
    長壽香菸19盒），得手後立即駕駛上開機車逃逸。嗣經警方
    調閱監視器錄影畫面後，循線查獲被告等情，業經本院依刑
    法第320 條第1 項、第41條第1 項前段等規定，而以100 年
    度易字第818 號判決判處有期徒刑5 月，如易科罰金，以新
    臺幣1 千元折算1 日，並於100 年7 月11日確定在案，此有
    前開刑事判決書及臺灣高等法院被告前案紀錄表各1 份附卷
    可稽，是本案被告被訴前揭99年7 月8 日竊盜之犯罪事實，
    應與本院100 年度易字第818 號刑事判決所認定者同一，而
    被告此部分所為既已經本院前案判決確定在案，自應另為免
    訴判決之諭知。
據上論斷，應依刑事訴訟法第284 條之1 、第299 條第1 項前段
、第302 條第1 款，刑法第320 條第1 項、第41條第1 項前段、
第8 項、第51條第5 款，刑法施行法第1 條之1 ，判決如主文。
本案經檢察官王家春到庭執行職務。
中    華    民    國   100    年    8     月    15    日
                  刑事第七庭  法  官  張 兆 光
上列正本證明與原本無異。
如不服本判決，應於判決送達後10日內敘明上訴理由，向本院提
出上訴狀 (應附繕本) ，上訴於臺灣高等法院。其未敘述上訴理
由者，應於上訴期間屆滿後20日內向本院補提理由書「切勿逕送
上級法院」。
                              書記官  曹 秋 冬
中    華    民    國   100    年    8     月    15    日
附錄本案論罪科刑法條：
刑法第320 條第1 項
意圖為自己或第三人不法之所有，而竊取他人之動產者，為竊盜
罪，處5 年以下有期徒刑、拘役或5 百元以下罰金。